【裁判字號】    98,台上,2480
【裁判日期】    980507
【裁判案由】    違反毒品危害防制條例
【裁判全文】
最高法院刑事判決            九十八年度台上字第二四八０號
上  訴  人  甲○○
上列上訴人因違反毒品危害防制條例案件，不服台灣高等法院中
華民國九十八年三月十日第二審判決（九十七年度上訴字第五八
四二號，起訴案號：台灣桃園地方法院檢察署九十七年度偵字第
一四一八八號），提起上訴，本院判決如下：
    主  文
上訴駁回。
    理  由
按刑事訴訟法第三百七十七條規定，上訴於第三審法院，非以判
決違背法令為理由，不得為之。是提起第三審上訴，應以原判決
違背法令為理由，係屬法定要件。如果上訴理由書狀並未依據卷
內訴訟資料，具體指摘原判決不適用何種法則或如何適用不當，
或所指摘原判決違法情事，顯與法律規定得為第三審上訴理由之
違法情形，不相適合時，均應認其上訴為違背法律上之程式，予
以駁回。本件原審經審理結果，認為上訴人甲○○販賣第一級毒
品犯行明確，因而維持第一審論處上訴人販賣第一級毒品（累犯
）罪刑（處有期徒刑十五年二月）之判決，駁回上訴人在第二審
之上訴，已詳敘調查、取捨證據之結果及憑以認定犯罪事實之心
證理由。並就上訴人否認犯行之供詞及其所辯各語認非可採，予
以論述。從形式上觀察，原判決要無足以影響判決結果之違法情
形存在。又第三審為法律審，應依第二審判決所確認之事實為基
礎，據以判斷第二審判決是否違背法令。上訴人上訴意旨略以：
(一)、原判決認定上訴人僅販賣第一級毒品海洛因予徐永祥一次，
徐永祥如何得知上訴人有販賣毒品？徐永祥之指證，顯有隱情。
(二)、證人即警員古浩成與林文平指接獲線報稱有人經常在溪洲街
與永泰街口交易毒品，而徐永祥僅與上訴人交易一次，為何線報
會稱有人經常在上述地點販賣毒品？殊有可疑。(三)、古浩成與林
文平於偵訊時證稱其等親眼目睹上訴人親手交毒品予徐永祥，嗣
於第一審改稱上訴人與徐永祥有所接觸，看見徐永祥碰觸腰間，
懷疑徐永祥將毒品藏於內褲等語，前後指證不一，彼二人果真看
到上訴人交易毒品之過程，為何未見徐永祥黏貼膠帶於內褲之過
程？足徵上開證言不實，自不可採。(四)、徐永祥在原審經具結後
之陳述，比較可信，原判決未予採信，顯屬違法。(五)、上訴人於
原審聲請傳喚古浩成、林文平到庭行交互詰問，以釐清事實真相
，原審竟未加傳喚，顯有調查未盡之違法云云。惟查：(一)、事實
之認定、證據之取捨與證據之證明力如何，均屬事實審法院得自
由裁量、判斷之職權，苟其此項裁量、判斷，並不悖乎通常一般
人日常生活經驗之定則或理則上當然存在之法則，又已於判決內
論敘其何以作此判斷之心證理由者，即不得任意指為違法，而資
為第三審上訴之適法理由。本件原判決認定上訴人有其事實欄所
載販賣第一級毒品海洛因予徐永祥之犯行，業經綜核上訴人與徐
永祥於警詢、偵查中之陳述，古浩成、林文平二人於第一審之證
詞，及扣案海洛因殘渣袋一只、磅秤一個、分裝袋二百零八個，
卷附毒品檢驗報告、搜索扣押筆錄、扣押物品目錄表、指認照片
、0000000000號行動電話使用人資料、通聯紀錄等全
部卷證資料，逐一詳加論斷指駁說明，已詳載於原判決理由欄貳
。經核並無判決不備理由之違法情事，且其取捨判斷，亦未違背
客觀存在之經驗法則或論理法則。上訴意旨(一)至(四)所指，對於原
判決究竟如何違背法令，並未具體指摘，難認為適法之第三審上
訴理由。(二)、當事人、代理人、辯護人或輔佐人聲請調查證據，
應以書狀分別具體記載聲請調查之證據及其與待證事實之關係，
且調查證據聲請書狀，應按他造人數提出繕本，刑事訴訟法第一
百六十三條之一第一項第一款、第二項分別定有明文。上訴人之
原審辯護人雖於原審準備程序以言詞聲請傳喚古浩成及林文平二
人，然並未依上揭規定具狀聲請調查證據，且無上開法條第三項
所定不能提出書狀而有正當理由或情況急迫而得以言詞聲請之情
事，難認已依法提出調查證據之聲請。是上訴意旨(五)執以指摘原
審有應於審判期日調查之證據而未予調查云者，難謂係依卷內訴
訟資料，而為具體之指摘，亦非上訴第三審之適法理由。至其餘
上訴意旨，純係就屬原審採證認事職權之行使及原判決已說明事
項，徒憑己見，任意指摘，且仍為單純事實之爭執，不能認係合
法之第三審上訴理由。依上揭說明，本件上訴違背法律上之程式
，應予駁回。
據上論結，應依刑事訴訟法第三百九十五條前段，判決如主文。
中    華    民    國  九十八  年    五    月    七    日
                      最高法院刑事第四庭
                          審判長法官  張  淳  淙
                                法官  劉  介  民
                                法官  蔡  彩  貞
                                法官  林  俊  益
                                法官  陳  世  雄
      本件正本證明與原本無異
                                      書  記  官
中    華    民    國  九十八  年    五    月   十四   日
                                                     Ｍ


司法院資訊處製作；財團法人民間司法改革基金會備份。
